【裁判字號】    95,抗,168
【裁判日期】    951016
【裁判案由】    本票裁定
【裁判全文】
臺灣桃園地方法院民事裁定               95年度抗字第168號
抗  告  人  甲○○
            乙○○
                      7
上列抗告人因與相對人臺灣新光商業銀行股份有限公司間本票裁
定事件，對於中華民國95年9 月5 日本院簡易庭95年度票字第12
399 號裁定提起抗告，本院裁定如下：
    主  文
抗告駁回。
抗告程序費用新台幣壹仟元由抗告人連帶負擔。
    理  由
一、按執票人向本票發票人行使追索權時，得聲請法院裁定後強
    制執行。票據法第123 條定有明文。又本票執票人依上開法
    條之規定，聲請法院裁定及抗告法院之裁定，僅依非訟事件
    程序，以審查強制執行許可與否，並無確定實體上法律關係
    存否之效力，如發票人就票據債務之存否有爭執時，應由發
    票人提起確認之訴，以資解決，最高法院56年台抗字第714
    號、57年台抗字第76號著有判例。
二、本件抗告意旨略以：抗告人經向本件系爭本票之共同發票人
    之一即再新通信股份有限公司查詢結果，該公司早已提供新
    台幣（下同）120 萬元客票予相對人並經兌現，故系爭本票
    債權應僅欠120 萬元及利息，惟相關證據均在相對人中壢分
    行貸款部，抗告人正向其調取中，特於法定期間內，先行提
    起本件抗告等語。
三、本件相對人於原審主張：伊原名誠泰商業銀行股份有限公司
    ，於民國94年12月31日與原臺灣新光商業銀行股份有限公司
    合併，並更名為「臺灣新光商業銀行股份有限公司」，合先
    敘明。伊執有抗告人與再新通信股份有限公司、洪舒儀所共
    同簽發免除作成拒絕證書之本票乙紙，內載票面金額為250
    萬元，發票日為94年11月24日，並約定利息自發票日起按年
    息13% 計付，到期日則未記載。惟系爭本票經相對人提示後
    未獲付款，為此依票據法第123 條規定聲請裁定，就上開面
    額中之2,147,667 元及自94年11月24日起至清償日止，按年
    息13% 計算之利息許可強制執行等情，已據其提出本票乙紙
    為證。經查，相對人提出之該紙系爭本票，已記載發票人、
    發票日、票面金額及付款地，雖未記載到期日，然依票據法
    第120 條第2 項之規定，視為見票即付。又系爭紙本票之付
    款地記載為桃園縣中壢市○○路201 號，核屬本院轄區，則
    原裁定予以准許，形式上審查即無不合。抗告人上揭所稱系
    爭本票債務業據本件共同發票人再新通信股份有限公司清償
    120 萬元等情縱令屬實，亦係其與相對人間實體上法律關係
    之爭執問題，依首揭法律規定及最高法院判例意旨，應由抗
    告人另行提起訴訟，以資解決，並非本件非訟程序所得審究
    。從而，本件抗告，為無理由，應予駁回。
四、據上論結，本件抗告為無理由，依非訟事件法第46條、第21
    條第2 項、第24條第1 項，民事訴訟法第495 條之1 第1 項
    、第449 條第1 項、第85條第2 項，裁定如主文。
中    華    民    國    95    年    10    月    16    日
                民事第二庭  審判長法  官  劉克聖
                                  法  官  潘進順
                                  法  官  范明達
正本係照原本作成。
如不服本裁定，僅得於收受本裁定正本送達後10日內，以適用法
規顯有錯誤為理由，向本院提出再抗告狀，（須附繕本一份及繳
納再抗告裁判費新台幣1,000 元），經本院許可後始可再抗告。
中    華    民    國    95    年    10    月    16    日
                                  書記官  江世亨


司法院資訊處製作；財團法人民間司法改革基金會備份。
